臺灣臺北地方法院刑事判決　　　　　　 99年度簡上字第451號
上　訴　人
即　被　告　　鮑靖男
上列上訴人即被告因詐欺等案件，不服本院於民國九十九年十月
二十七日所為九十九年度簡字第三六○四號第一審刑事簡易判決
（聲請簡易判決處刑案號：臺灣臺北地方法院檢察署九十九年度
偵字第一七八五三號，移送併辦案號：臺灣澎湖地方法院檢察署
九十九年度偵字第七○九號），提起上訴，本院管轄第二審之合
議庭判決如下：
    主  文
原判決撤銷。
鮑靖男幫助意圖為自己不法之所有，以恐嚇使人將本人之物交付
，處有期徒刑肆月，如易科罰金，以新臺幣壹仟元折算壹日。
    事  實
一、鮑靖男明知金融機構存款帳戶為個人信用之表徵，且任何人
    只要有少許之金錢，均可自行到金融機構申請開立存款帳戶
    ，而無特別之窒礙，並可預見將自己所申辦帳戶之存摺、金
    融卡及密碼等帳戶資料提供他人時，有供不法詐騙份子利用
    ，而幫助他人為財產犯罪之虞，竟不違背其本意，基於幫助
    他人遂行詐欺取財、恐嚇取財之不確定犯意，於民國九十九
    年四月下旬某日（四月二十二日二十時五十九分許前），在
    臺北縣新店市（現改制為新北市新店區○○○街五四號，將
    其前向萬泰商業銀行股份有限公司新店分行（下稱萬泰銀行
    新店分行）所申辦之帳號000000000000號帳戶
    、及前向合作金庫商業銀行股份有限公司景美分行（下稱合
    作金庫景美分行）所申辦之帳號000000000000
    0號帳戶之之金融卡、存摺、密碼交付提供予真實姓名、年
    籍不詳、自稱「林先生」之成年男子使用，詎該名自稱「林
    先生」之人取得鮑靖男上開帳戶資料後，即基於意圖為自己
    不法所有之犯意，與其所屬之詐欺集團成員，分別向程勇華
    、張筱萍、陳郁琳、張道信等人佯稱：彼等於網路購物時因
    處理程序有誤導致設定分期付款云云，使得程勇華等人陷於
    錯誤，依詐欺集團成員指示操作自動櫃員機或自動存款機，
    於如附表編號一至四所示之時間匯款如附表編號一至四所示
    之金額至鮑靖男所申辦之上開帳戶內；另以將對陳彧弘家人
    不利等語恐嚇陳彧弘，使陳彧弘心生畏懼，而於如附表編號
    五所示之時間匯款如附表編號五所示金額至鮑靖男申辦之上
    開萬泰銀行新店分行帳戶內。嗣因程勇華等人察覺受騙，報
    警處理而循線查知上情（被害人、匯款時間、匯款金額、受
    害經過均詳如附表所示）。
二、案經程勇華訴由臺北市政府警察局大安分局報請臺灣臺北地
    方法院檢察署檢察官偵查聲請以簡易判決處刑暨張筱萍訴由
    宜蘭縣政府警察局三星分局報請臺灣宜蘭地方法院檢察署呈
    請臺灣高等法院檢察署令轉臺灣澎湖地方法院檢察署檢察官
    移送併辦。
    理  由
一、按被告以外之人於審判外之言詞或書面陳述，除法律有規定
    者外，不得作為證據，刑事訴訟法第一百五十九條第一項定
    有明文；復按被告以外之人於審判外之陳述，雖不符前四條
    之規定，而經當事人於審判程序同意作為證據，法院審酌該
    言詞陳述或書面陳述作成時之情況，認為適當者，亦得為證
    據；當事人、代理人或辯護人於法院調查證據時，知有第一
    百五十九條第一項不得為證據之情形，而未於言詞辯論終結
    前聲明異議者，視為有前項之同意；同法第一百五十九條之
    五規定甚明。查：
  (一)被告於本院一○○年六月二十八日審理時所提出之剪報影本
    一紙（見本院卷第二○九頁），係屬被告以外之人於審判外
    之書面陳述，公訴人亦爭執其證據能力，故上開剪報影本不
    得作為本案證據。
  (二)本案據以認定被告鮑靖男犯罪事實之證據，部分屬於傳聞證
    據，惟因被告及公訴人於本院言詞辯論終結前，均未對於證
    據能力聲明異議，依刑事訴訟法第一百五十九條之五第一項
    、第二項規定，視為同意上開證據具備證據能力；本院審酌
    該等傳聞證據作成之情況，亦無違法或不當情事，因而認為
    適當，故該等傳聞證據均具備證據能力而得作為證據，合先
    敘明。
二、訊據被告鮑靖男固坦認有於民國九十九年四月下旬某日（四
    月二十二日二十時五十九分許前），在臺北縣新店市（現改
    制為新北市新店區○○○街五四號，將其前向萬泰銀行新店
    分行所申辦之帳號000000000000號帳戶、及前
    向合作金庫景美分行）所申辦之帳號0000000000
    000號帳戶之之金融卡、存摺、密碼交付予真實姓名、年
    籍不詳、自稱「林先生」之成年男子使用，告訴人程勇華等
    人因受到詐騙、恐嚇，而分別於如附表所示之匯款時間、匯
    入如附表所示之匯款金額至其所申辦之上開萬泰銀行新店分
    行、合作金庫景美分行帳戶內等情，惟矢口否認有何幫助詐
    欺取財或幫助恐嚇取財之犯行，辯稱：伊看見刊登於報紙上
    、表示可至大陸地區工作之求職廣告，即撥打廣告上刊登的
    電話詢問，對方就派了一個自稱「林先生」的人過來接洽，
    告訴伊和伊之朋友即證人黃聖翔有關工作之性質、待遇等，
    還表示可以預借薪資，「林先生」跟伊和證人黃聖翔溝通過
    好幾次，伊和證人黃聖翔也把臺胞證影本、護照影本、照片
    等物品交給「林先生」，「林先生」說因為可預借新臺幣（
    下同）二十萬元現金給伊，還說因為他介紹工作可以抽佣金
    ，所以當公司將薪資轉至伊之帳戶後，伊會先提走佣金，所
    以要伊把金融卡和密碼交給他；伊交付帳戶資料的隔天，「
    林先生」說要拿機票給伊，伊就可以在隔天跟他去機場，但
    隔天「林先生」一直沒有到，伊才趕快將帳戶掛失止付；「
    林先生」和伊交涉之過程，證人黃聖翔都在場；伊也是受害
    人，並沒有幫助他人犯罪之故意云云。
三、經查：
  (一)被告鮑靖男於九十九年四月下旬某日（四月二十二日二十時
    五十九分許前），在臺北縣新店市（現改制為新北市新店區
    ○○○街五四號，將其所申辦之上開萬泰銀行新店分行帳戶
    、合作金庫景美分行帳戶之金融卡、存摺、密碼等，交付予
    真實姓名、年籍不詳、自稱「林先生」之成年男子；另告訴
    人程勇華、張筱萍、陳郁琳、張道信受到他人詐騙，告訴人
    陳彧弘受到他人恐嚇，而分別匯款至被告所申辦之上開帳戶
    內（匯款時間、匯款金額、受害經過均詳如附表所載）等情
    ，為被告所自承在卷，且有被告所申辦之萬泰銀行新店分行
    帳戶開戶基本資料及九十九年度交易明細、合作金庫景美分
    行一○○年六月二日合金景存字第一○○○○○二一八號函
    文檢送之上開被告合作金庫景美分行帳戶九十九年度交易明
    細等件在卷可參（見臺灣臺北地方法院檢察署九十九年度偵
    字第一七八五三號卷《下稱偵一七八五三號卷》第七三頁至
    第七八頁、本院卷第五三頁至五四頁、本院卷第一七五頁、
    第一七六頁），復有如附表「證據索引」欄所示之證據可證
    ，是上情均足堪認定。
  (二)被告雖辯稱：其係因應徵工作始將帳戶資料交付他人云云。
    惟查，證人黃聖翔於本院一○○年六月二十八日審理時證稱
    ：九十九年四月下旬被告打電話給伊，跟伊說有一個在大陸
    、做塑膠射出、黑手的工作要伊去做，一個月月薪約五、六
    萬元，工作地點只有說是大陸的沿海地區，沒有固定地點，
    被告也沒有說何時開始工作，大陸公司並沒有派人來面試，
    但有一個叫「林文清」的人要來接洽，「林文清」說他在大
    陸很吃的開，找工作可以透過伊去接洽，伊有提供履歷表給
    「林文清」，且「林文清」說要訂機票，所以伊按照他的要
    求提供了照片、身分證影本，另外「林文清」說如果工作順
    利可以娶大陸新娘，存摺帳目要做的好看一點，要提供存摺
    ，伊就提供了二個帳戶之存摺、金融卡給「林文清」，也有
    告知密碼；被告也有在伊面前把二本存摺、照片、密碼提供
    交付給「林文清」，「林文清」跟被告說話的內容跟「林文
    清」向伊說的內容一樣，「林文清」沒有明確的說要提供什
    麼工作給伊，也沒有提到預借現金或他要抽佣金的事，「林
    文清」有說五月份要出發去大陸，約好五月十三日到機場見
    面，但工作的地點只說是沿海地區，沒有特定地點，機票訂
    去哪裡也沒有說；後來在四月二十幾日的星期六，伊要去提
    款發現沒有辦法提款，詢問銀行後才發現帳戶被凍結了，伊
    才發現「林文清」是詐騙集團的人；伊只跟「林文清」見過
    交付帳戶的那一次而已等語（見本院卷第一九九頁至第二○
    三頁）。觀諸證人黃聖翔所為上開證述，除與被告供稱：「
    林先生」與伊和證人黃聖翔溝通過數次，「林先生」說可以
    預借現金、他要抽佣金，「林先生」與之約定隔天即要在機
    場碰面云云，均不相符外；被告所辯稱告知「林先生」密碼
    之原因係「林先生」說要抽佣金，亦與證人黃聖翔所證述係
    為了讓存摺帳目好看以利與大陸新娘結婚一節不同；另證人
    黃聖翔所證稱之一個月薪資五、六萬元，復相異於被告於九
    十九年九月二十一日檢察官訊問時供稱：一個月薪資四萬五
    千元云云（見九十九年度偵字第一九○四七號《下稱偵一九
    ○四七號卷》第一三六頁）。故尚難以證人黃聖翔之證詞，
    據以認定被告確係因應徵工作始交付帳戶資料予他人。
  (三)又如需求得正職，對於應徵公司所提出之要求本應有一定之
    警覺，且一般公司以轉帳方式支付薪資時，通常只需一個金
    融帳戶，並無要求二個金融帳戶之必要，本件被告未能明確
    指出所欲應徵工作之地點與內容，依證人黃聖翔所稱，彼等
    所欲應徵之大陸公司亦尚未派人面試，被告復未能供陳「林
    先生」之真實姓名、年籍供本院查究，而被告係具有通常智
    識程度、亦有一定社會經驗之人，其於九十九年九月二十一
    日檢察官訊問時尚供稱：在臺灣工作沒有需要交付存摺才能
    錄取等語（偵一九○四七號卷第一三六頁），是依被告所辯
    ，其係在未確定工作、對於工作細節全無所知之前提下，對
    於不熟識之人所為交付二個金融帳戶存摺、金融卡、密碼之
    要求，全無懷疑，而依「林先生」之指示交付金融卡、存摺
    ，並告知密碼，此舉實有違常理。被告雖提出報紙之分類廣
    告，其上的確刊登內容為「徵短期海外工作人員，年滿20-5
    5歲，男女可，限單身，供食宿，來回機票，需配合度高，
    出發當日可預借薪資20萬內，林先生0000000000
    」之廣告一則（見本院卷第二十四頁），惟被告所辯情節既
    有上開違背常情之處，即無從以上開求職廣告，據以為對被
    告有利之事實認定。況且，該廣告上既刊登「出發當日可預
    借現金20萬內」，則若為保障「林先生」之抽佣利益，大可
    於出發當日，由被告會同「林先生」一同至自動櫃員機或金
    融機關提領佣金交付予「林先生」，實無必要預先交付帳戶
    金融卡及密碼予「林先生」，益徵被告前開所辯，確非真實
    。
  (四)被告固又辯稱：伊發覺「林先生」失聯後，驚覺恐遭詐騙，
    即趕緊掛失帳戶云云。惟被告係於九十九年四月二十六日掛
    失合作金庫景美分行帳戶之金融卡，於九十九年四月二十三
    日致電客服專員辦理萬泰銀行新店分行帳戶之金融卡及存摺
    掛失等情，有合作金庫景美分行九十九年七月九日合金景存
    字第○九九○○○二五四二號函文萬泰商業銀行股份有限公
    司一○○年六月九日泰存匯字第一○○○三九○五○二七號
    函各一紙在卷可證（見偵二三六六四號卷第三十四頁、本院
    卷第一八一頁）。故被告掛失上開帳戶金融卡、存摺之時間
    ，均在本件被害人匯入款項至被告所申辦之前開帳戶之後，
    是亦難排除被告係刻意於事後掛失帳戶金融卡、存摺，以營
    造係遭人詐騙帳戶資料之假象，況若被告確係因發覺遭他人
    騙取帳戶，其既係一次交付二個帳戶之資料，理應緊接掛失
    二個帳戶，豈有於九十九年四月二十三日先掛失萬泰銀行新
    店分行之帳戶，等待三日後再行掛失合作金庫景美分行帳戶
    之道理？是被告雖有掛失帳戶之舉措，亦無從據以認定其係
    因應徵工作遭詐騙始交付帳戶資料。
  (五)邇來詐欺集團利用人頭帳戶進行詐騙致民眾多人受害，為公
    眾週知之事實，而政府各主管機關亦多有政令宣導，呼籲持
    有帳戶存摺者切須對自己之身分證、帳戶存摺、印章、金融
    卡、密碼等均應妥善保管，尤不得任意轉賣、出借或交付不
    法之徒使用，被告對此顯難諉為不知。尤以金融帳戶事關個
    人財產權益保障，其專有性甚高，故一般人均有妥為保管及
    防止他人任意使用之認識，縱在特殊情況偶需交付他人使用
    ，亦必深入瞭解用途及合理性，始予提供，且該等專有物品
    如落入不明人士手中，極易被利用作為與財產有關之犯罪工
    具，此為吾人依一般生活認知所易於體察之常識。從而，被
    告明知金融卡、存摺、密碼等有關個人財產之物品，倘淪落
    於不明人士手中，極易被利用為與財產有關之犯罪工具，竟
    仍將其金融卡、存摺及密碼等物交付予與其身分上不具密切
    關係之人，顯然對於該帳戶將可能被作為不法使用，有所認
    知，雖卷內事證並無積極證據證明被告知悉收取其帳戶資料
    之人將如何犯罪，而無法認定被告有與該詐欺集團成員實施
    詐欺取財、恐嚇取財犯行之共同犯意聯絡，惟被告既將其所
    有上開帳戶之金融卡併同密碼，交付予與其無任何親誼之真
    實姓名、年籍不詳之人，足見其對於可能遭不法利用之結果
    並不違背其本意，被告有幫助他人犯詐欺取財、恐嚇取財等
    財產犯罪之不確定故意，灼然甚明。此外，收受被告帳戶之
    金融卡、存摺、密碼進而從事詐欺取財、恐嚇取財行為之人
    ，雖無證據顯示為成年人，惟亦無證據顯示其為兒童或少年
    ，爰依有利於被告之認定，認為均係成年人。
  (六)綜上所述，本件事證明確，被告上開所辯，無非卸責之詞，
    不足採信，其犯行堪以認定，應依法論科。
四、論罪科刑之法律適用：
  (一)按刑法上之幫助犯，係對於犯罪與正犯有共同之認識，而以
    幫助之意思，對於正犯資以助力，而未參與實施犯罪之行為
    者而言（最高法院七十五年度臺上字第一五○九號、八十八
    年度臺上字第一二七○號判決亦同此意旨）。是以，如未參
    與實施犯罪構成要件之行為，且係出於幫助之意思提供助力
    ，即屬幫助犯，而非共同正犯。再按刑法第三百四十六條第
    一項之恐嚇取財罪，與同法第三百三十九條第一項之詐欺取
    財罪，二者之區別，在於前者係施用使人心生畏怖之恐嚇手
    段，致被害人心生畏懼，明知不應交付財物而交付，後者則
    係施用詐術手段，使人陷於錯誤，誤信為應交付財物而交付
    。惟上開之恐嚇手段，常以虛假之事實為內容，故有時亦不
    免含有詐欺之性質，倘含有詐欺性之恐嚇取財行為，足使人
    心生畏懼時，自應僅論以高度之恐嚇取財罪，殊無再適用詐
    欺取財罪之餘地（最高法院八十四年度臺上字第一九九三號
    刑事判決要旨參照）。是以告訴人陳彧弘既係慮及其家人生
    命、身體、自由遭受威脅，而在心生畏懼之情形下，依照電
    話內容指示分別匯款至被告申辦之萬泰銀行新店分行帳戶內
    ，縱使出言要脅之前提事實出自虛捏，揆諸前揭說明，「林
    先生」所屬詐欺集團成員之行為，仍應評價為高度之恐嚇取
    財罪，而無再論以詐欺取財罪之餘地。本件被告基於幫助之
    犯意，提供上開帳戶金融卡、存摺及密碼予真實姓名、年籍
    不詳、自稱「林先生」之成年人，該成年人再意圖為自己不
    法之所有，與其所屬之詐欺集團成員，施用詐術使如附表編
    號一至四所示之告訴人陷於錯誤，並恐嚇告訴人陳彧弘使之
    心生畏懼，因而匯款至被告所提供之上開帳戶內，是被告所
    為係參與詐欺取財罪、恐嚇取財罪構成要件以外之行為，且
    在無證據證明被告係以正犯而非以幫助犯之犯意參與犯罪之
    情形下，應認其所為係幫助犯而非正犯行為。故核被告所為
    ，係犯刑法第三十條第一項前段、第三百三十九條第一項幫
    助詐欺取財罪、同法第三十條第一項前段、第三百四十六條
    第一項之幫助恐嚇取財罪。
  (二)被告以一個提供金融帳戶之幫助行為，幫助他人向如附表編
    號一至四號所示之告訴人詐騙、暨向告訴人陳彧弘為恐嚇取
    財行為，係以一行為觸犯數個詐欺取財罪及一個恐嚇取財罪
    ，為想像競合犯，應依刑法第五十五條規定從一重之幫助恐
    嚇取財罪處斷。又按幫助犯係從犯，係從屬於正犯而成立，
    刑法上既無「共同幫助」之情，當亦無「幫助共同」可言，
    是被告所幫助之詐欺集團成員相互間，就上開詐欺取財犯行
    ，縱有犯意聯絡及行為分擔，均為共同正犯，亦無須論以被
    告有幫助共同詐欺取財之必要（最高法院九十五年度臺上字
    第六七六七號判決意旨參照），附此敘明。
  (三)被告幫助「林先生」及所屬之詐欺集團成員，向告訴人張筱
    萍、陳郁琳、張道信為詐欺取財之犯行，及向告訴人陳彧弘
    為恐嚇取財之犯行，雖未據起訴，然前開犯行與本案業經提
    起公訴之幫助詐欺告訴人程勇華部分，係屬想像競合犯之裁
    判上一罪關係，且關於幫助詐欺告訴人張筱萍部分，復經臺
    灣澎湖地方法院檢察署檢察官以九十九年度偵字第七○九號
    移送併辦，本院自得一併審理裁判，併此敘明。
  (四)被告係幫助他人犯罪，爰依刑法第三十條第二項之規定，按
    正犯之刑減輕之。
  (五)原審以被告罪證明確，予以論罪科刑，判處被告拘役五十五
    日，如易科罰金，以一千元折算一日，雖非無見，惟查：1.
    被告除交付萬泰銀行新店分行帳戶資料予「林先生」外，尚
    同時交付合作金庫景美分行帳戶資料，另被告除幫助詐騙告
    訴人程勇華外，尚幫助詐騙告訴人張筱萍、陳郁琳、張道信
    ，及幫助「林先生」所屬詐欺集團成員對陳彧弘為恐嚇取財
    之犯行，原審均漏未審酌，自屬違誤。2.被告所犯係屬幫助
    恐嚇取財罪，業如前述，且恐嚇取財罪之法定刑並無拘役，
    惟原審認被告係犯幫助詐欺取財罪，僅判處拘役五十五日，
    亦為法所不許。被告提起上訴，猶執前詞，否認犯罪，雖無
    理由，惟原判決既有上開可議之處，自應由本院將原判決予
    以撤銷改判。爰審酌被告在此不法份子犯案猖獗，利用帳戶
    掩飾、隱匿詐財贓款之事迭有所聞之際，竟仍提供銀行帳戶
    之金融卡及密碼供他人從事財產犯罪，增加告訴人事後追索
    、尋求救濟之困難，並使犯罪之追查趨於複雜，所為危害社
    會正常交易安全，且於犯後猶不知悔改，飾詞卸責，毫無悔
    意，犯後態度不佳，兼衡被告之犯罪手段、智識程度等一切
    情狀，量處如主文所示之刑，並諭知易科罰金之折算標準。
據上論斷，應依刑事訴訟法第四百五十五條之一第一項、第三項
、第三百六十九條第一項前段、第三百六十四條、第二百九十九
條第一項前段，刑法第三十條第一項前段、第二項、第三百三十
九條第一項、第三百四十六條第一項、第五十五條、第四十一條
第一項前段，刑法施行法第一條之一，判決如主文。
本案經檢察官王巧玲到庭執行職務。
中    華    民    國   100    年    7     月    19    日
                  刑事第九庭審判長法  官  林怡秀
                                  法  官  徐淑芬
                                  法  官  劉素如
本件正本證明與原本無異。
不得上訴。
                                  書記官  陳育君
中    華    民    國   100    年    7     月    19    日
附表：
┌─┬───┬─────┬────┬───────┬─────────┐
│編│被害人│ 匯款時間 │匯款金額│   受害經過   │     證據索引     │
│號│      │          │（新臺幣│              │                  │
│  │      │          │）      │              │                  │
├─┼───┼─────┼────┼───────┼─────────┤
│一│程勇華│九十九年四│七萬四千│某真實、姓名年│一、證人即告訴人程│
│  │      │月二十二日│元      │籍不詳之詐欺集│    勇華於警詢時所│
│  │      │二十一時三│        │團成員，於九十│    為證述（偵一七│
│  │      │十三分許至│        │九年四月二十二│    八五三號卷第一│
│  │      │三十六分許│        │日十九時許，以│    四九頁至第一五│
│  │      │          │        │電話號碼八五二│    一頁）        │
│  │      │          │        │八○○四七○致│二、證人程勇華萬泰│
│  │      │          │        │電至臺北市信義│    商業銀行自動櫃│
│  │      │          │        │區○○路程勇華│    員機交易明細表│
│  │      │          │        │家中，自稱係奇│    影本三紙（同上│
│  │      │          │        │摩拍賣網站之賣│    卷第一五二頁）│
│  │      │          │        │家，向程勇華佯│三、證人程勇華內政│
│  │      │          │        │稱：程勇華網路│    部警政署反詐騙│
│  │      │          │        │購物付款程序因│    案件紀錄表（同│
│  │      │          │        │7-11便利商店店│    上卷第一五六頁│
│  │      │          │        │員疏失輸入錯誤│     ）           │
│  │      │          │        │致成分期付款，│四、證人程勇華臺北│
│  │      │          │        │需至自動櫃員機│    市政府警察局信│
│  │      │          │        │操作取消云云，│    義分局五分埔派│
│  │      │          │        │致程勇華陷於錯│    出所受理詐騙帳│
│  │      │          │        │誤，於同日二十│    戶通報警示簡便│
│  │      │          │        │一時三十三分許│    格式表（同上卷│
│  │      │          │        │至三十六分許，│    第一六○頁）  │
│  │      │          │        │在設於臺北市松│                  │
│  │      │          │        │山路與松隆路口│                  │
│  │      │          │        │之萬泰商業銀行│                  │
│  │      │          │        │自動存款機，依│                  │
│  │      │          │        │詐欺集團成員指│                  │
│  │      │          │        │示陸續存入現金│                  │
│  │      │          │        │二萬九千元、二│                  │
│  │      │          │        │萬二千元、二萬│                  │
│  │      │          │        │三千元（共計七│                  │
│  │      │          │        │萬四千元）至被│                  │
│  │      │          │        │告上揭萬泰銀行│                  │
│  │      │          │        │新店分行帳內。│                  │
├─┼───┼─────┼────┼───────┼─────────┤
│二│張筱萍│九十九年四│二萬二千│某真實姓名、年│一、證人即告訴人張│
│  │      │月二十二日│九百九十│籍不詳之詐欺集│    筱萍於警詢時所│
│  │      │二十二時三│九元    │團成員，於九十│    為證述（偵二三│
│  │      │十六分八秒│        │九年四月二十二│    六六四號卷第十│
│  │      │許        │        │日二十時三十九│    四頁至第十五頁│
│  │      │          │        │分許，以電話號│    ）            │
│  │      │          │        │碼二三一一六○│二、證人張筱萍郵政│
│  │      │          │        │七一撥打電話予│    自動櫃員機交易│
│  │      │          │        │張筱萍，假冒係│    明細表影本一紙│
│  │      │          │        │雅虎拍賣網會計│    （同上卷第十六│
│  │      │          │        │處人員，向張筱│    頁）          │
│  │      │          │        │萍佯稱：張筱萍│三、證人張筱萍臺南│
│  │      │          │        │在雅虎拍賣網路│    縣警察局歸仁局│
│  │      │          │        │購物扣款發生錯│    文賢派出所受理│
│  │      │          │        │誤，致成分期付│    詐騙帳戶通報警│
│  │      │          │        │款，表示富邦銀│    示簡便格式表（│
│  │      │          │        │行服務人員會與│    同上卷第十九頁│
│  │      │          │        │張筱萍聯繫云云│     ）           │
│  │      │          │        │，嗣某真實姓名│四、證人張筱萍內政│
│  │      │          │        │、年籍不詳之詐│    部警政署反詐騙│
│  │      │          │        │欺集團成員，以│    諮詢專線紀錄表│
│  │      │          │        │電話號碼八七五│    （同上卷第二十│
│  │      │          │        │一一九六六再撥│    頁至第二十一頁│
│  │      │          │        │打電話予張筱萍│     ）           │
│  │      │          │        │，假冒係富邦銀│                  │
│  │      │          │        │行服務人員，指│                  │
│  │      │          │        │示張筱萍至自動│                  │
│  │      │          │        │櫃員機操作取消│                  │
│  │      │          │        │分期付款，致張│                  │
│  │      │          │        │筱萍陷於錯誤，│                  │
│  │      │          │        │於同日二十二時│                  │
│  │      │          │        │三十六分八秒許│                  │
│  │      │          │        │，在設於臺南德│                  │
│  │      │          │        │高厝郵局之自動│                  │
│  │      │          │        │櫃員機匯款二萬│                  │
│  │      │          │        │二千九百九十九│                  │
│  │      │          │        │元至被告上揭萬│                  │
│  │      │          │        │泰銀行新店分行│                  │
│  │      │          │        │帳內。        │                  │
├─┼───┼─────┼────┼───────┼─────────┤
│三│陳郁琳│九十九年四│二千七百│某真實姓名、年│一、證人即告訴人陳│
│  │      │月二十二日│九十四元│籍不詳之男性詐│    郁琳於警詢時所│
│  │      │二十二時四│        │欺集團成員，自│    為證述（偵二三│
│  │      │十一分許  │        │稱網路拍賣網人│    六六四號卷第二│
│  │      │          │        │員，於九十九年│    十二頁至第二十│
│  │      │          │        │四月二十二日二│    三頁）        │
│  │      │          │        │十一時三分許，│二、證人陳郁琳內政│
│  │      │          │        │以電話號碼二八│    部警政署反詐騙│
│  │      │          │        │七五一一九六致│    諮詢專線紀錄表│
│  │      │          │        │電予陳郁琳，向│    （同上卷第二十│
│  │      │          │        │陳郁琳佯稱：陳│    四頁）        │
│  │      │          │        │郁琳在便利商店│三、證人陳郁琳臺北│
│  │      │          │        │取貨誤刷條碼致│    市政府警察局信│
│  │      │          │        │匯款設定成每月│    義分局福德街派│
│  │      │          │        │自動扣款，須取│    出所受理詐騙帳│
│  │      │          │        │消設定云云，嗣│    戶通報警示簡便│
│  │      │          │        │某真實姓名、年│    格式表（同上卷│
│  │      │          │        │籍不詳之女性詐│    第二十五頁）  │
│  │      │          │        │欺集團成員，以│四、證人陳郁琳郵政│
│  │      │          │        │電話號碼七七二│    自動櫃員機交易│
│  │      │          │        │三八五八五再撥│    明細表影本一紙│
│  │      │          │        │打電話予陳郁琳│    （同上卷第二十│
│  │      │          │        │，指示陳郁琳至│    六頁）        │
│  │      │          │        │自動櫃員機操作│                  │
│  │      │          │        │取消分期付款，│                  │
│  │      │          │        │並告知陳郁琳操│                  │
│  │      │          │        │作錯誤致臺北富│                  │
│  │      │          │        │邦銀行金融卡遭│                  │
│  │      │          │        │鎖卡，須使用合│                  │
│  │      │          │        │作金庫銀行金融│                  │
│  │      │          │        │卡操作，嗣又告│                  │
│  │      │          │        │知陳郁琳仍被鎖│                  │
│  │      │          │        │卡，須隔日下午│                  │
│  │      │          │        │再解卡云云，致│                  │
│  │      │          │        │陳郁琳陷於錯誤│                  │
│  │      │          │        │，於同日二十二│                  │
│  │      │          │        │時四十一分許，│                  │
│  │      │          │        │在自動櫃員機匯│                  │
│  │      │          │        │款二千七百九十│                  │
│  │      │          │        │四元至被告上揭│                  │
│  │      │          │        │萬泰銀行新店分│                  │
│  │      │          │        │行帳內。      │                  │
├─┼───┼─────┼────┼───────┼─────────┤
│四│張道信│九十九年四│二萬九千│某真實姓名、年│一、證人即告訴人張│
│  │      │月二十二日│九百八十│籍不詳之詐欺集│    道信於警詢時所│
│  │      │二十一時四│九元    │團成員，自稱「│    為證述（偵二三│
│  │      │十三分許  │        │86小舖服務人員│    六六四號卷第八│
│  │      │          │        │」，以電話號碼│    頁至第九頁）  │
│  │      │          │        │0000000│二、證人張道信臺北│
│  │      │          │        │六致電予張道信│    縣政府警察局土│
│  │      │          │        │，向張道信佯稱│    城分局清水派出│
│  │      │          │        │：張道信在便利│    所受理詐騙帳戶│
│  │      │          │        │商店取貨付款時│    通報警示簡便格│
│  │      │          │        │，因店員誤刷條│    式表（同上卷第│
│  │      │          │        │碼致成分期付款│    十頁）        │
│  │      │          │        │，表示銀行人員│三、證人張道信所申│
│  │      │          │        │會與張道信聯繫│    辦之中華郵政局│
│  │      │          │        │云云，嗣某真實│    號：○三一一二│
│  │      │          │        │姓名、年籍不詳│    八二、帳號○一│
│  │      │          │        │、自稱「陳欣宜│    九三一九九號帳│
│  │      │          │        │」之詐欺集團成│    戶存摺影本（同│
│  │      │          │        │員，偽稱係郵局│    上卷第十一頁）│
│  │      │          │        │客服人員，以電│四、證人張道信內政│
│  │      │          │        │話號碼二三二七│    部警政署反詐騙│
│  │      │          │        │八八二五致電予│    案件紀錄表（同│
│  │      │          │        │張道信，指示張│    上卷第十二頁）│
│  │      │          │        │道信至便利商店│                  │
│  │      │          │        │之自動櫃員機更│                  │
│  │      │          │        │取消分期付款，│                  │
│  │      │          │        │致張道信陷於錯│                  │
│  │      │          │        │誤，於同日二十│                  │
│  │      │          │        │一時四十三分許│                  │
│  │      │          │        │，在設於臺北縣│                  │
│  │      │          │        │土城市（現改制│                  │
│  │      │          │        │為新北市土城區│                  │
│  │      │          │        │）延吉街一九四│                  │
│  │      │          │        │號7-11便利商店│                  │
│  │      │          │        │之自動櫃員機，│                  │
│  │      │          │        │由其所申辦之中│                  │
│  │      │          │        │華郵政帳戶（局│                  │
│  │      │          │        │號：○三一一二│                  │
│  │      │          │        │八二號、帳號○│                  │
│  │      │          │        │一九三一九九號│                  │
│  │      │          │        │），匯出二萬九│                  │
│  │      │          │        │千九百八十九元│                  │
│  │      │          │        │至被告上揭合作│                  │
│  │      │          │        │金庫景美分行帳│                  │
│  │      │          │        │戶內。        │                  │
├─┼───┼─────┼────┼───────┼─────────┤
│五│陳彧弘│九十九年四│四萬九千│某真實姓名、年│一、證人即告訴人陳│
│  │      │月二十二日│元      │籍不詳、自稱「│    彧弘於警詢時所│
│  │      │二十時五十│        │蜜糖」之詐欺集│    為證述（偵一九│
│  │      │九分許、二│        │團成員，透過網│    ○四七號卷第二│
│  │      │十一時一分│        │路MSN向陳彧弘 │    十頁反面至第二│
│  │      │許、二十一│        │佯稱：可提供援│    十五頁）      │
│  │      │時二分許  │        │交服務云云，嗣│二、證人陳彧弘臺北│
│  │      │          │        │與陳彧弘相約至│    市政府警察局大│
│  │      │          │        │國賓飯店，告稱│    安分局敦化南路│
│  │      │          │        │：為查證陳彧弘│    派出所受理詐騙│
│  │      │          │        │是否為警務人員│    帳戶通報警示簡│
│  │      │          │        │，故要求陳彧弘│    便格式表（同上│
│  │      │          │        │以遊戲點數卡付│    卷第三十三頁至│
│  │      │          │        │費云云；嗣又有│    第三十五頁）  │
│  │      │          │        │某真實姓名、年│三、證人陳彧弘內政│
│  │      │          │        │籍不詳、自稱「│    部警政署反詐騙│
│  │      │          │        │阿文」之詐欺集│    案件紀錄表（同│
│  │      │          │        │團成員，欲以虛│    上卷第四十四頁│
│  │      │          │        │擬之銀行帳號確│     ）           │
│  │      │          │        │認陳彧弘之身分│四、證人陳彧弘萬泰│
│  │      │          │        │為由，指示陳彧│    商業銀行自動櫃│
│  │      │          │        │弘至自動櫃員機│    員機交易明細表│
│  │      │          │        │操作；之後，該│    影本三紙（同上│
│  │      │          │        │名自稱「阿文」│    卷第四十五頁）│
│  │      │          │        │之人向陳彧弘恫│                  │
│  │      │          │        │稱：因陳彧弘未│                  │
│  │      │          │        │依指示操作，導│                  │
│  │      │          │        │致系統損壞，須│                  │
│  │      │          │        │花費二百八十萬│                  │
│  │      │          │        │元系統始能恢復│                  │
│  │      │          │        │運作，若不配合│                  │
│  │      │          │        │指示操作，將對│                  │
│  │      │          │        │其家人不利，致│                  │
│  │      │          │        │陳彧弘心生畏懼│                  │
│  │      │          │        │，接續於左列匯│                  │
│  │      │          │        │款時間，陸續匯│                  │
│  │      │          │        │款二萬九千元、│                  │
│  │      │          │        │一萬九千元、一│                  │
│  │      │          │        │千元至被告前開│                  │
│  │      │          │        │萬泰銀行新店分│                  │
│  │      │          │        │行帳戶內。    │                  │
└─┴───┴─────┴────┴───────┴─────────┘